# 期货存出保证金应计入什么科目

提问人：zsmj 时间：2018-01-19 19:23:13
求大神 期货存出保证金应计入什么科目 是其他货币资金 还是其他什么科目

回答人：chenyiwei
看是否锁定，能否随意提取。已被锁定，有对应合约的保证金，应转入其他应收款；可随时支取的不受限制的保证金计入其他货币资金。